---
title: "GEO"
output:
  html_notebook: default
  html_document: default
---

Przedstawienie danych
---------------------

###Przystanki tramwajowe i autobusowe w Polsce

Prezentowany zbiór zawiera 64991 przystanki tramwajowe oraz autobusowe znajdujące się na terenie Polski.

Dane pochodzą ze strony OpenStreetMap -> [Źródło](http://download.geofabrik.de/europe/poland-latest.osm.bz2)

Powyższy zbiór danych dotyczących Polski, został odfiltrowany przy użyciu narzędzia [*Osmfilter*](http://wiki.openstreetmap.org/wiki/Osmfilter)

>Przykładowa komenda służąca do odfiltrowania pożądanych danych - na przykład wszystkich przystanków tramwajowych w Polsce:
>```{r}
.\osmfilter poland-latest.osm --keep="railway=tram_stop" >railway_tram_stop.osm
```

W celu uzyskania interesujących danych na potrzeby tego zadania zastosowałem następujące filtry:

* railway=tram_stop
* highway=bus_stop

Następnie dokonałem obróbki oraz scalenia otrzymanych danych przy użyciu własnej aplikacji konsolowej napisanej w technologii .NET -> [Zobacz]()

Dzięki wspomnianej aplikacji dokonałem także konwersji danych z formatu xml do formatu CSV.
Format danych:

| id         |  lon        |  lat        |  name             |  type      |  kind        | 
|------------|-------------|-------------|-------------------|------------|--------------| 
| 27308502   |  16.9168807 |  52.4639683 | Os. Sobieskiego   |  tram_stop |  railway     | 
| 3028557289 |  23.4837069 |  51.1446014 | Okszowska 01      |  bus_stop  |  highway     | 

Tak przygotowane dane, mogłem z łatwością przekonwertować do formatu *GeoJSON*, przy [aplikacji internetowej](http://www.convertcsv.com)

###Przykładowy obiekt

Poniżej przedstawiam wygenerowany przykładowy obiekt *GeoJSON*
``` {r}
{
  "type": "Feature",
  "geometry": {
    "type": "Point",
    "coordinates":  [ 16.9176843,52.4637629 ]
  },
  "properties": {
  "id":27308508,
  "name":"Os. Sobieskiego",
  "type":"tram_stop",
  "kind":"railway"
  }
}
```
_______
##Obsługa w MongoDB

Importowanie danych geojson:

``` {r}
mongod.exe

mongoimport.exe /c transport /jsonArray < transport.geojson
```

Dodanie indeksów:

``` {r}
> db.transport.ensureIndex({"geometry" : "2dsphere"})
```

Zliczanie obiektów ze względu na typ:
```{r}
> db.transport.find( { "properties.type": "tram_stop"} ).count()
3796
> db.transport.find( { "properties.type": "bus_stop"} ).count()
61195
```

Usunięcie pola id wewnątrz properties:

``` {r}
> db.tramStops.updateMany({type: "Feature"}, {$unset: {"properties.id":""}})
```

Obecnie przykładowy obiekt w bazie wygląda następująco:

```{r}
> db.transport.findOne()
{
  "_id" : ObjectId("58ffdc581a6a3b44f5d3a4fc"),
  "type" : "Feature",
  "geometry" : {
     "type" : "Point",
     "coordinates" : [
        16.9168807,
        52.4639683
     ]
  },
  "properties" : {
     "name" : "Os. Sobieskiego",
     "type" : "tram_stop",
     "kind" : "railway"
  }
}
```

Wyszukuję 10 przystanków tramwajowych, które znajdują się najbliżej środka Wydziału Matematyki, Fizyki i Informatyki, Uniwersytetu Gdańskiego

* współrzędne (54° 23’ 45.2292” N, 18° 34’ 23.1852” E)

W pliku nearest_tram_stops_to_UG_command.js zapisuję następującą komendę:
```{r}
printjson( db.transport.find({ $and: [{ "properties.type": "tram_stop"}, { "geometry": {$near: {$geometry: {type: "Point", coordinates: [18.573107, 54.395897]}}}}]}).limit(10).toArray() )
```

Dzięki niej, najpierw wybieram spośród wszystkich danych tylko te, będące przystankami tramwajowymi a następnie odfiltrowuję je względem zadanego punktu.

Wywołuję powyższą komendę, zapisując wynik w pliku nearest\_stops.json:

``` {r}
mongo.exe --quiet test nearest_tram_stops_to_UG_command.js > nearest_stops.json
```

Przekształcam plik .json w plik .geojson

``` {r}
type nearest_stops.json | findstr /v MongoDB | findstr /v mongo > nearest_stops_geo.geojson
```

Przedstawienie wyniku na mapie:

<script src="https://embed.github.com/view/geojson/dbuszman/NoSQL/master/GeoJSON/nearest_stops_geo.geojson"></script>

Poza wyszukiwaniem względem punktu o zadanych współrzędnych możliwe jest także wyszukiwanie względem obszaru, np. prostokąta. W poniższym przykładzie wyszukuję wszystkie przystanki tramwajowe znajdujące się w województwie pomorskim, a dokładniej w prostokącie opisanym na granicach województwa.

W pliku pomeranian_tram_stops_command.js zapisuję następującą komendę:

```{r}
printjson( db.transport.find( { $and: [{ "properties.type": "tram_stop"}, { "geometry" :
           { $geoWithin :
             { $geometry :
               { type : "Polygon" ,
                 coordinates : [ [
                   [ 16.4240 , 54.5008 ] ,
                   [ 19.3855 , 54.5008 ] ,
                   [ 19.3855 , 53.2927 ] ,
                   [ 16.4240 , 54.5008 ]
                 ] ]
               } } } } ]}).toArray() )
```

Wywołuję powyższą komendę, zapisując wynik w pliku nearest\_stops.json:

``` {r}
mongo.exe --quiet test pomeranian_tram_stops_command.js > pomeranian_tram_stops.json
```

Przekształcam plik .json w plik .geojson

``` {r}
type pomeranian_tram_stops.json | findstr /v MongoDB | findstr /v mongo > pomeranian_tram_stops_geo.geojson
```

Przedstawienie wyniku na mapie:

<script src="https://embed.github.com/view/geojson/dbuszman/NoSQL/master/GeoJSON/pomeranian_tram_stops_geo.geojson"></script>
